臺灣臺北地方法院民事裁定
111年度北簡聲字第92號
聲  請  人  毅俊國際貿易有限公司

法定代理人  曾云俊
相  對  人  林季謙
上列當事人間請求第三人異議之訴事件，聲請人聲請停止執行，
本院裁定如下：
      主    文
聲請人供擔保新臺幣75,000元後，本院111年度司執字第44540號
侵權行為損害賠償事件之強制執行程序，於本院111年度北簡字
第7386號第三人異議之訴事件判決確定前，應暫予停止。
      理    由
一、按有回復原狀之聲請，或提起再審或異議之訴，或對於和解
    為繼續審判之請求，或提起宣告調解無效之訴、撤銷調解之
    訴，或對於許可強制執行之裁定提起抗告時，法院因必要情
    形或依聲請定相當並確實之擔保，得為停止強制執行之裁定
    ，強制執行法第18條第2項定有明文。又法院依強制執行法
    第18條第2項定擔保金額而准許停止強制執行之裁定者，該
    項擔保係備供債權人因停止執行所受損害之賠償，其數額應
    依標的物停止執行後，債權人未能即時受償或利用該標的物
    所受之損害額，或其因另供擔保強制執行所受之損害額定之
    ，非以標的物之價值或其債權額為依據（最高法院91年度臺
    抗字第 429號裁判意旨參照）。申言之，應以債權人因執行
    程序之停止，致原預期受償之時間延後所生之損害，為定擔
    保數額之依據。又依通常社會觀念，使用金錢之對價即為利
    息。執行債權倘為金錢債權，債權人因執行程序停止，致受
    償時間延後，通常應可認係損失停止期間利用該債權總額所
    能取得之利息。再依民法第233條第1項前段、第203條規定
    ，遲延之債務，以支付金錢為標的者，債權人得請求依法定
    利率計算之遲延利息；應付利息之債務，其利率未經約定，
    亦無法律可據者，週年利率為5%。此項遲延利息之本質屬於
    法定損害賠償，亦可據為金錢債權遲延受償所可能發生之損
    害之賠償標準。
二、經查，本件聲請人以其向本院提起第三人異議之訴為理由，
    聲請裁定停止本院111年度司執字第44540號侵權行為損害賠
    償事件中，關於查封債務人子壹整合行銷有限公司對國泰世
    華銀行存款（下稱系爭存款）債權之強制執行程序，經本院
    依職權調閱上開執行卷宗及本院111年度北簡字第7386號第
    三人異議之訴卷宗核閱屬實，是聲請人聲請停止執行，核與
    強制執行法第18條第2項規定相符，應予准許。
三、次查，本件相對人持臺灣新北地方法院110年度訴字第2369
    號民事判決為執行名義，聲請就債務人子壹整合行銷有限公
    司所有財產為強制執行，經本院以111年度司執字第44540號
    侵權行為損害賠償事件受理（以下稱系爭執行事件），嗣聲
    請人於民國111年5月9日提起第三人異議之訴，主張系爭存
    款為其所有，並聲請停止就系爭存款債權之執行程序。則本
    件擔保金之核定應以相對人停止執行而延宕致無法及時使用
    取得價金而未經利用之利息損失。本件聲請人所提第三人異
    議之訴之訴訟標的價額為新臺幣（下同）500,000元，有聲
    請人提出匯款證明在卷（見本院111年度北簡字第7386號卷
    ），參考各級法院辦案期限實施要點規定，第一、二審簡易
    程序審判案件之辦案期限分別為10個月、2年，共計2年10個
    月，再加計合理計算各審級之送達、上訴及分案等期間，則
    聲請人所提第三人異議之訴之審理期間約需3年，預估為聲
    請人提起第三人異議之訴獲准停止執行，因而致相對人執行
    延宕之期間，再以上開匯款之金額500,000元按法定利率年
    息5%，計算適當之擔保金額為75,000元【計算式：500,000
    元×5%×3年=75,000元】，是以，聲請人為相對人提供前開擔
    保金額後，本院111年度司執字第44540號侵權行為損害賠償
    事件之強制執行程序，於本院111年度北簡字第7386號第三
    人異議之訴事件判決確定前，應暫予停止執行。
四、依強制執行法第18條第2項，裁定如主文。
中　　華　　民　　國　　111 　年　　5 　　月　　17　　日
　　　　　　　　　臺灣臺北地方法院臺北簡易庭
　　　　　　　　　　　　　　　法　官　蔡玉雪
以上正本證明與原本無異。
如不服本裁定，應於裁定送達後10日內，向本院提出抗告狀並表
明抗告理由，如於本裁定宣示後送達前提起抗告者，應於裁定送
達後10日內補提抗告理由書（須按他造人數附繕本），並繳納裁
判費新臺幣1,000元。
中　　華　　民　　國　　111 　年　　5 　　月　　17　　日
　　　　　　　　　　　　　　　書記官　陳黎諭